

ELIEZER ALBERTO GÓMEZ CERVANTES

CONTACTO

- C. Cruz de la Concepción 4, Santa
 Cruz del Monte, 53110 Naucalpan de Juárez, Méx.
- 5579147840
- eliezer.gomez.cervantes@gmail.com
- ± 13/04/92 − 32 Años
- Soltero

COMPETENCIAS

- Python
- PHP
- JavaScript
- C
- Java
- HTML 5 y CSS
- Bootstrap 5
- MySQL
- Visual Studio Code
- GitHub
- MySQL Workbench
- Redes Básico
- Soporte TI
- Atención a Clientes
- Comunicación Asertiva
- Marketing y Ventas
- Organizado y Resiliente
- Administración Básica

IDIOMAS

Inglés: B2

Intermedio superior



CV Digital https://terrancezer.github.io/

SÍNTESIS

Especialista en Soporte TI y Desarrollo de Software con más de 6 años de experiencia en la resolución de incidencias técnicas, desarrollo de aplicaciones, atención al cliente y administración de recursos financieros. Ingeniería en Sistemas Computacionales (<u>Trunco</u>), destaco por mi excelente comunicación con los usuarios y mi capacidad para gestionar múltiples tareas de manera eficiente. Estoy comprometido con la mejora continua y la excelencia en el servicio profesional, y me apasiona aprender y aplicar modelos de pensamiento exitosos en los negocios. Busco oportunidades para aportar mis habilidades en un entorno de soporte técnico avanzado o desarrollo de software.

EXPERIENCIA

Administrador, 08/2019 - presente

Gopex Poliestirenos - Las Tablas San Mateo Xoloc. Tepotzotlán.,

México

- Facturación y Finanzas: Gestioné el proceso de facturación y aseguré el cumplimiento de las normativas fiscales con el SAT.
- Recepción de Pagos: Manejé y registré los pagos de los clientes para mantener contabilidad precisa.
- **Gestión de Pedidos:** Coordiné la recepción y procesamiento de pedidos, desde la orden de producción hasta la entrega final al cliente.
- **Relación con Proveedores:** Trabajé con empresas terceras para la compra de materias primas y coordinación de fletes.
- Soporte Técnico a Ventas: Mantuve la continuidad del equipo de cómputo del equipo de ventas, tanto Software, Hardware como Redes.
- Desarrollo de Software: Creé una calculadora de Vigueta y Bovedilla.
 - 1. Calcula materiales prefabricados y costos para una losa cuadrada.
 - 2. Genera un .png con la orientación de los materiales.
- Marketing y Ventas: Participé en la implementación de estrategias de marketing digital para promover productos de la empresa.
- Atención a Clientes: Gestionaba la relación con los clientes en caso de incidencias.

♣ Programador, 11/2015 - 03/2017 Adipp SA de CV - Ciudad de México, México

- Desarrollo de software y aplicaciones (PHP CakePHP).
- Gestión de la base de datos y registros (MySQL).
- Elaboración de documentación de software, casos de uso y diagramas de flujo.
- Soporte TI a usuarios Arquitectos.

ESTUDIOS

Ing. Sistemas Computacionales, Agosto/2012 - Agosto/2018
 Escuela Superior de Computo - IPN - Unidad Profesional Adolfo López Mateos. Zacatenco.

Ing. Sistemas de Software, Mayo/2024 - Actual
 Unitec Campus Atizapán - Blvrd Calacoaya 7, La Ermita, 52970 Cdad. López Mateos.